臺灣桃園地方法院刑事判決　　　　　　　　　　　　　九十三年度易字第四三三號
　　公　訴　人　臺灣桃園地方法院檢察署檢察官
　　被　　　告　丁○○　男　三.
右列被告因竊盜案件，經檢察官提起公訴（九十三年度偵字第二九二一號），被告於
準備程序中就被訴事實為有罪之陳述，經本院合議庭裁定由受命法官獨任行簡式審判
程序，茲判決如左：
    主  文
丁○○共同連續攜帶兇器竊盜，累犯，處有期徒刑拾月。未扣案之Ｔ字型扳手壹支沒
收。
    事  實
一、丁○○前曾因違反毒品危害防制條例案件，經本院中壢簡易庭於民國八十九年三
    月十三日以八十八年度壢簡字第一二二七號簡易判決判處有期徒刑五月，於八十
    九年五月十五日確定，而於九十年十一月三日執行完畢，仍不知悔改。其竟基於
    意圖為自己不法所有之概括犯意，連續為下列行為：
  (一)於九十三年一月十二日凌晨二時三十分許，在桃園縣中壢市○○路六九二巷三十
    三之十二號前，見戊○○所有停放在該處之車牌號碼ＭＫ—七八五一號自小客車
    車門業遭不詳人士破壞而可輕易開啟，遂徒手將該車車門打開後，持前揭車內置
    放之客觀上足供兇器使用之剪刀一支，插入該車電門鎖發動車輛後竊取之，得手
    後供己使用。嗣於同年月十三日凌晨三時三十分許，丁○○駕駛前開車輛行經中
    壢市○○路六三巷巷口處，遇警攔檢，丁○○遂駕車逃逸，而在桃園縣平鎮市○○路四三之八號，因撞擊路旁車輛及房屋鐵門後才停車，為警當場查獲，並扣得
    前揭剪刀一支。
  (二)於九十三年三月三十日凌晨零時許之夜間，在中壢市○○街十七號地下室二樓，
    見益百代投資有限公司所有之車牌號碼ＶＴ—八四一一號自小貨車（使用人：丙○○）車門未上鎖，遂徒手打開該車車門後，以其所有之汽車鑰匙插入該車電門
    鎖發動車輛後竊取之，得手後，供己使用。
  (三)夥同具有共同犯意聯絡之成年男子吳孟勳（另案在臺灣桃園監獄執行中），共同
    於九十三年五月三日凌晨五時許，在平鎮市○○路○段一三三號對面，丁○○在
    旁把風，由吳孟勳持其所有之客觀上足供兇器使用之Ｔ字型扳手一支（未扣案）
    ，破壞乙○○所有停放於前揭處所之車牌號碼ＵＱ—四八七五號自小客車之車門
    及電門鎖後竊取之，並交由丁○○使用。嗣於同日晚上某時許，丁○○將該車駛
    至桃園縣楊梅鎮楊梅高中附近棄置。
二、案經桃園縣警察局中壢分局報請臺灣桃園地方法院檢察署檢察官偵查起訴。丁○○於準備程序中為有罪之陳述，經本院合議庭裁定由受命法官獨任行簡式審判程
    序。
    理  由
一、右揭時地犯罪事實，業據被告丁○○於警詢、偵查中及本院審理中坦承不諱，核
    與被害人戊○○、乙○○於警詢中之指述相符，並經證人即益百代投資有限公司
    員工丙○○於警詢中證述明確，且有搜索扣押筆錄暨扣押物品清單乙份、贓物領
    據三紙、桃園縣政府警察局尋獲車輛證明單乙紙、車輛竊盜、車牌失竊資料個別
    查詢報表—查詢車牌認可資料乙份、車籍作業系統—查詢認可資料乙份、被害人
    戊○○遭竊車輛之照片五幀、現場照片二幀附卷可稽，並有扣案剪刀一支可佐，
    顯見被告前揭任意性自白核與事實相符，應可採信。是本案事證明確，被告所涉
    前開犯行均堪認定，均應依法論科。
二、按大樓式或公寓式住宅之地下室，係附屬於該大樓或公寓，為該種住宅居住人生
    活起居場所之一部分，與住宅之關係密不可分，如於夜間侵入該種住宅地下室竊
    盜，自應依刑法第三百二十一條第一項第一款論罪，最高法院八十二年度台上字
    第五七０四號判決意旨可供參照。又查刑法第三百二十一條第一項第三款之攜帶
    兇器竊盜罪，所謂兇器之種類並無限制，凡客觀上足對人之生命、身體、安全構
    成威脅，具有危險性之兇器均屬之，且只須行竊時攜帶此種具有危險性之兇器為
    已足，並不以攜帶之初有行兇之意圖為必要。被告持以竊取被害人戊○○之自小
    客車之剪刀一支，係具有銳利刀鋒之金屬器具，另被告與共犯吳孟勳共同竊盜所
    使用之Ｔ字型扳手一支，細質地堅硬之鐵器等情，業據被告供承在卷，核與共犯
    吳孟勳於警詢中之供述相符。審酌前開剪刀之刀鋒銳利，前開Ｔ字型扳手之質地
    堅硬，客觀上均足以殺傷人之生命、身體，均為具有危險性之兇器。核被告於事
    實欄一(一)所為，係犯刑法第三百二十一條第一項第三款之攜帶兇器竊盜罪；被告
    於事實欄一(二)所為，係犯刑法第三百二十一條第一項第一款之夜間侵入住宅竊盜
    罪；被告於事實欄一(三)所為，係犯刑法第三百二十一條第一項第三款之攜帶兇器
    竊盜罪。被告與成年男子吳孟勳間，就前揭事實欄一(三)所示犯行，具有犯意聯絡
    及行為分擔，應依刑法第二十八條論以共同正犯。又被告先後三次竊盜犯行，時
    間緊接，方法相同，觸犯構成要件相同之罪名，顯係基於概括犯意為之，為連續
    犯，應依刑法第五十六條規定論以情節最重之共同攜帶兇器竊盜罪，並依法加重
    其刑。另被告前曾因違反毒品危害防制條例案件，經本院中壢簡易庭於八十九年
    三月十三日以八十八年度壢簡字第一二二七號簡易判決判處有期徒刑五月，於八
    十九年五月十五日確定，而於九十年十一月四日執行完畢等情，有臺灣桃園地方
    法院檢察署刑案資料查註紀錄表及臺灣高等法院被告全國前案紀錄表各一份在卷
    可稽，其於受有期徒刑執行完畢後，五年內再犯本件有期徒刑以上之罪者，為累
    犯，應依刑法第四十七條規定，遞加重其刑。公訴人雖僅就被告所涉如事實欄一
    (一)所載之攜帶兇器竊盜犯行起訴，然檢察官就犯罪事實一部起訴者，其效力及於
    全部，本案被告經公訴人於本院審理期日當庭言詞擴張之如事實欄一(二)、(三)所載
    之犯罪事實，與前揭論罪科刑之部分，有連續犯之裁判上一罪關係，業如前述，
    本院自應就此部分犯行併予審理之。爰審酌被告犯罪之動機、目的、其連續涉犯
    竊盜罪之手段或以攜帶兇器方式為之，或以自備汽車鑰匙為之、被告之智識程度
    、品行、前有竊盜素行、其犯行對被害人造成之損害及其犯罪後坦承不諱之態度
    等一切情狀，量處如主文所示之刑，以資懲儆。
三、被告與共犯吳孟勳用以竊取被害人乙○○之自小客車所使用之Ｔ字型扳手一支，
    係共犯吳孟勳所有之物，而供被告與共犯吳孟勳共犯竊盜罪所使用之物，業經被
    告供承在卷，雖未扣案，但無證據證明該扳手已滅失，是依刑法第三十八條第一
    項第二款規定，仍應併予宣告沒收之。另扣案剪刀乙支，係被害人戊○○所有之
    物，業據被告陳明在卷，並非被告所有之物，縱被告使用該剪刀竊取被害人戊○○之車輛，本院亦不得遽以諭知沒收。至被告用以竊取被害人益百代投資有限公
    司所有之鑰匙一支，雖係被告所有供犯罪所用之物，惟該鑰匙業遭被告丟棄，應
    已滅失，本院認無併予宣告沒收之必要，附此敘明。
四、按被告所犯為死刑、無期徒刑、最輕本刑三年以上有期徒刑之罪或高等法院管轄
    第一審案件以外之罪，經被告於準備程序就被訴事實為有罪之陳述，經告知簡式
    審判程序之旨，並聽取被告及檢察官之意見後，經本院合議庭依刑事訴訟法第二
    百七十三條之一規定，裁定由受命法官獨任進行簡式審判程序審理，併予敘明。
五、公訴人於本院審理期日當庭補充意旨另以：被告於九十二年二月十三日凌晨三時
    許，在楊梅鎮○○○路○段三九０巷口之便利商店前，見被害人甲○○（車主：
    林秀琴）所有之車牌號碼ＪＰ—六九一０號自小客車未熄火，遂徒手打開車門，
    發動該車後竊取之，就此部分亦涉犯刑法第三百二十條第一項之竊盜罪嫌云云。
    經查：
  (一)按案件曾經判決確定者，應諭知免訴之判決，並得不經言詞辯論為之，刑事訴訟
    法第三百零二條第一款、第三百零七條分別定有明文。又訴訟上所謂一事不再理
    原則，關於實質上一罪或裁判上一罪，亦均有其適用，最高法院六十年臺非字第
    七七號判例意旨可供參照；再按檢察官就犯罪事實之一部起訴，依同法第二百六
    十七條規定，其起訴效力及於全部，審理事實之法院，對於實質上或裁判上一罪
    之全部犯罪事實，於判決宣示前，既有審理之可能，即應予以審判，故確定判決
    之既判力，應及於最後審理事實法院宣示判決前發生之事實，亦即既判力對於時
    間效力之範圍，應以最後審理事實法院之宣判日為判斷之標準，合先敘明。
  (二)訊據被告固於偵查中及本案審理中坦承涉犯此部分之竊盜犯行，並有被害人古文
    良於警詢中之指述及車輛竊盜、車牌失竊資料個別查詢報表—查詢車輛認可資料
    、贓物領據各乙份附卷可稽，顯見被告自白核與事實相符。然查被告前於九十二
    年七月八日上午十時三十分許，在中壢市○○○路十四巷一號前，持其所有客觀
    上足以對人之生命、身體構成危害之兇器萬能工具組乙支，竊得被害人吳武龍所
    有之Ｖ四─七九００號自小客車乙輛（價值約新台幣十萬元），供己日常代步之
    用。嗣於同日下午三時許，被告駕駛上開自用小客車行經中壢市○○街時，遭警
    攔檢查獲上情，並扣得上開自用小客車乙輛（業據被害人吳武龍領回）及上開萬
    能工具組乙支等情，業經本院於九十三年一月五日以九十二年度易字第一一二四
    號判決判處有期徒刑八月，嗣於九十三年二月二十三日確定在案（下稱「前案」
    ），此有本院前開刑事判決書及臺灣高等法院被告全國前案紀錄表各乙份附卷可
    稽。
  (三)綜此，前案與本案檢察官前揭補充之犯罪事實，時間相近，顯係基於一個意圖為
    自己不法所有之竊盜概括犯意而為之，屬連續犯之範疇，為裁判上之一罪，而被
    告於九十二年二月十三日凌晨三時許之竊盜犯行，既經該案之最後事實審即本院
    於「九十三年一月五日」以九十二年度易字第一一二四號判決宣示在案，本件犯
    罪事實既在該案判決宣示前所為，且與該案有連續犯之裁判上一罪關係，業如前
    述，自為該案之刑事確定判決效力所及，惟此部分如成立犯罪，與本案有連續犯
    之裁判上一罪關係，本應另為免訴之諭知。惟此部分之犯罪事實，未據檢察官起
    訴，本院無從併予審理，應由檢察官另行偵處，併此敘明。
據上論斷，應依刑事訴訟法第二百七十三條之一第一項、第二百九十九條第一項前段
，刑法第二十八條、第五十六條、第三百二十一條第一項第三款、第四十七條，第三
十八條第一項第二款，判決如主文。
本案經檢察官魏雯祈到庭執行職務。
中　　　華　　　民　　　國　　九十三　　年　　　九　　　月　　二十七　　日
                              臺灣桃園地方法院刑事第一庭
                                    法  官  胡芷瑜
右正本證明與原本無異。
如不服本判決，應於判決送達後十日內向本院提出上訴狀（應附繕本），上訴於臺灣
高等法院。
                                    書記官  劉晨輝
中　　　華　　　民　　　國　　九十三　　年　　　九　　　月　　二十七　　日
附錄論罪科刑依據之法條：
刑法第三百二十一條第一項第一款、第三款
犯竊盜罪而有左列情形之一者，處六月以上、五年以下有期徒刑：
一  於夜間侵入住宅或有人居住之建築物、船艦或隱匿其內而犯之者。
二  毀越門扇、牆垣或其他安全設備而犯之者。
三  攜帶兇器而犯之者。
四  結夥三人以上而犯之者。
五  乘火災、水災或其他災害之際而犯之者。
六  在車站或埠頭而犯之者。
前項之未遂犯罰之。
